臺灣臺北地方法院刑事判決　　　　　　　96年度易字第1041號
公　訴　人　臺灣臺北地方法院檢察署檢察官
被　　　告　甲○○
　　　　　　　　　　（現另案於臺灣臺北監獄執行中）
上列被告因竊盜案件，經檢察官提起公訴（96年度偵字第6098號
），因被告於準備程序中就被訴事實為有罪之陳述，經本院合議
庭裁定改行簡式審判程序審理，茲判決如下：
    主  文
甲○○攜帶兇器於夜間侵入有人居住之建築物竊盜，累犯，處有
期徒刑柒月，扣案扳手肆支、固定鉗壹支、螺絲起子貳支、美工
刀壹支、剪刀貳支、破壞剪壹支均沒收。又攜帶兇器於夜間侵入
有人居住之建築物竊盜，累犯，處有期徒刑柒月，扣案扳手肆支
、固定鉗壹支、螺絲起子貳支、美工刀壹支、剪刀貳支、破壞剪
壹支均沒收。應執行有期徒刑捌月，扣案扳手肆支、固定鉗壹支
、螺絲起子貳支、美工刀壹支、剪刀貳支、破壞剪壹支均沒收。
    事實及理由
一本件犯罪事實、證據、理由及適用法條，除引用檢察官起訴書
  之記載（如附件）外，並補充：被告甲○○先後於民國九十六
  年三月十四日上午二點左右及同年三月十七日上午零點三十分
  左右攜帶扳手四支、固定鉗一支、螺絲起子二支、美工刀一支
　、剪刀二支、破壞剪一支等客觀上足以作為兇器使用之工具，
  侵入臺北市○○路二七七巷四八號及青年路五六號共同使用之
  頂樓竊取不鏽鋼水塔之行為，另構成刑法第三百二十一條第一
  項第一款於夜間侵入有人居住之建築物竊盜之加重條件。
二本院審酌被告犯後坦承犯行，已知悔誤，且所得僅新臺幣一千
  二百元等一切情狀，量處如主文所示之刑。扣案前述扳手等物
  為被告供本件竊盜犯行所用之物，且均屬被告所有，已經其供
  承在卷，應依刑法第三十八條第一項第二款沒收之。
三本件被告所犯為死刑、無期徒刑、最輕本刑三年以上有期徒刑
  以外之罪，亦非高等法院管轄第一審之案件，其於本院行準備
  程序時並就被訴事實為有罪之陳述，經聽取檢察官及被告之意
  見後，依刑事訴訟法第二百七十三條之一第一項之規定，由本
  院合議庭裁定本件改依簡式審判程序，並由受命法官獨任進行
  審理。
四適用之法條：刑事訴訟法第二百七十三條之一第一項、第二百
  九十九條第一項前段、第三百十條之二、第四百五十四條第二
  項、第四百五十條第一項，刑法第三百二十一條第一項第一款
  、第三款、第四十七條第一項、第五十一條第五款、第三十八
  條第一項第二款。
本案經檢察官熊南彰到庭執行職務
中　　華　　民　　國　　96　　年　　5 　　月　　30　　日
　　　　　　　　　刑事第十五庭  法　官　邱蓮華
上正本證明與原本無異。
如不服本判決，應於判決送達後10日內，向本院提出上訴狀。
                                書記官  王黎輝
中　　華　　民　　國　　96　　年　　5 　　月　　30　　日
附件
臺灣臺北地方法院檢察署檢察官起訴書
　　　　　　　　　　　　　　　　　　　96年度偵字第6098號
　　被　　　告　甲○○　男　29歲（民國○○年○月○日生）
　　　　　　　　　　　　住臺北市○○區○○路178巷38號
　　　　　　　　　　　  （現在臺灣臺北看守所羈押中）
　　　　　　　　　      國民身分證統一編號：Ｚ000000000號
上被告因竊盜案件，已經偵查終結，認應該提起公訴，茲將犯罪
事實及證據並所犯法條分敘如下：
            犯罪事實
一、甲○○曾因詐欺案件，經臺灣高等法院於民國95年5月29日
    以95年度上易字759號判處有期徒刑4月，於95年12月14日執
    行完畢。詎仍不知悔改，竟仍基於意圖為自己不法所有之犯
    意，於96年3月14日上午2時許，攜帶客觀上可為兇器之鈑手
    、固定鉗各1支，攀爬樓梯至臺北市○○區○○路277巷48
    號、青年路56號樓頂，以鈑手、固定鉗旋開螺絲後竊取該棟
    大樓住戶全體共有之不鏽鋼水塔蓋各1個；再於同年月17日
    午夜0時30分，亦攜帶客觀上可為兇器之鈑手4支、固定鉗1
    支、螺絲起子2把、美工刀1支、剪刀2把、破壞剪1支等物，
    攀爬樓梯至臺北市○○區○○路58號樓頂，以鈑手、固定鉗
    旋開螺絲後竊取該棟大樓住戶全體共有之不鏽鋼水塔蓋1個
    ，得手後均據為己有。嗣為該大樓警衛邱忠福於96年3月17
    日午夜0時30分當場發現並報警處理，而扣得不鏽鋼水塔蓋1
    個、鈑手4支、固定鉗1支、螺絲起子2把、美工刀1支、剪刀
    2把、破壞剪1支等物，始悉上情。
二、案經臺北市政府警察局萬華分局報告偵辦。
          證據並所犯法條
一、證據：證據名稱暨待證事實：
┌──┬────────┬──────────────┐
│編號│  證 據 名 稱   │        待 證 事 實         │
├──┼────────┼──────────────┤
│ 一 │被告甲○○之供述│全部犯罪事實                │
├──┼────────┼──────────────┤
│ 二 │證人邱忠福之證述│伊於96年3月17日午夜0時30分發│
│    │                │現被告於臺北市○○區○○路58│
│    │                │號樓頂行竊之事實            │
├──┼────────┼──────────────┤
│ 三 │證人古元中於警詢│臺北市○○區○○路277巷48號 │
│    │之證述          │、青年路56號樓頂之不鏽鋼水塔│
│    │                │蓋遭竊之事實                │
├──┼────────┼──────────────┤
│ 四 │扣押筆錄、扣押物│於臺北市○○區○○路58號樓頂│
│    │品目錄表        │扣得不鏽鋼水塔蓋1個、鈑手4支│
│    │                │、固定鉗1支、螺絲起子2把、美│
│    │                │工刀1支、剪刀2把、破壞剪1支 │
│    │                │等物之事實                  │
└──┴────────┴──────────────┘
二、所犯法條：核被告所為，係犯刑法第321條第1項第3款之攜
    帶凶器竊盜罪嫌。其先後2次犯行，請依刑法第50條之規定
    ，予以分論併罰。其於有期徒刑之執行完畢後，5年內故意
    再犯本件有期徒刑以上之罪，為累犯請依刑法第47條第1項
    之規定加重其刑。扣案之物，請依法宣告沒收。
三、依刑事訴訟法第251條第1項提起公訴。
    此　致
臺灣臺北地方法院
中　　華　　民　　國　　96　　年　　4 　　月　　20　　日
                              檢 察 官    李  鴻  維
附錄本案所犯法條全文
刑法第321條
犯竊盜罪而有左列情形之一者，處6月以上、5年以下有期徒刑：
一於夜間侵入住宅或有人居住之建築物、船艦或隱匿其內而犯之
者。
二毀越門扇、牆垣或其他安全設備而犯之者。
三攜帶兇器而犯之者。
四結夥三人以上而犯之者。
五乘火災、水災或其他災害之際而犯之者。
六在車站或埠頭而犯之者。
前項之未遂犯罰之。
